臺灣彰化地方法院民事判決　　　　　　　　96年度婚字第66號
原　　　告　丙○○
被　　　告　甲○○
上列當事人間請求履行同居事件，本院於民國96年04月12日言詞
辯論終結，判決如下：
    主　  文
原告之訴駁回。
訴訟費用新台幣參仟元由原告負擔。
    事實及理由
一、原告方面：
    兩造係夫妻關係，詎被告於84年曾離家一、二個月，92年也
    離家數月，竟於95年07月間無故離家後就未再回家。被告早
    年與一男子張月明私通，被告要求與原告離婚。被告從事卡
    拉OK坐檯工作，當天原告剛好路過，看到被告開兩造兒子的
    車停在被告朋友開設的KTV，該處是有女人陪酒的場所，隨
    即原告就請兩造兒子一起過來。原告沒有毆打被告，被告卻
    對原告聲請二次保護令，揚言要讓原告入監。原告賠償被告
    五萬元，是因為毀損被告的衣服，並非如調解書上所寫五萬
    元是賠償被告醫療費及其一切的損害，因原告不識字，不清
    楚調解書的內容，且原告根本沒有打被告，是被告先動手打
    原告；被告拒與原告履行同居，顯然違背同居義務，爰依民
    法第1001條之規定，訴請判決履行同居。並提出戶籍謄本、
    調解書影本、空白離婚協議書影本、台灣彰化地方法院檢察
    署檢察官83年度偵字第9286號起訴書影本為證，並聲請訊問
    證人即兩造之子乙○○。
二、被告方面：
    駁回原告之訴。原告毆打被告，還趕被告離家，被告復回家
    ，原告還一再以三字經辱罵被告，原告把被告的衣服撕爛，
    又把被告的日常用品搗毀；於95年07月13日，被告因原告之
    家暴行才離家，該次原告到被告朋友家找被告，不是要被告
    回家，一看到被告就以三字經罵被告。又原告常常以口紅亂
    畫被告的房間、衣服，被告離家期間暫住在娘家或女兒家。
    因被告從事招攬遊覽工作，受託幫人買魚乾，被告拿東西給
    對方，該處所是朋友開設的KTV，當場剛好有一個老人，問
    被告關於招遊覽的事，被告職業從事招攬遊覽車旅遊，當時
    桌上擺了三個杯子，是原告誤會，就說被告陪人坐檯，被告
    認為原告是因為自己的行為，經調解後賠償被告五萬元，心
    有不甘才會提起本件訴訟。被告並沒有與張月明私通，好幾
    年前被告遭張月明拐騙十幾萬。半年前因原告經常趕被告，
    被告才離家，之前最多只是不講話而已；這四、五年來原告
    從未拿生活費給被告，還阻止兒子拿錢給被告。某天，復華
    銀行的小姐打電話通知被告稱：「黃太太，早上你是否來領
    錢？印章遺留在銀行內」，被告答稱沒有，對方才說原告帶
    一名小姐到銀行領錢，反倒是原告是否有外遇？
三、本院依職權調取本院95年度家護字第677號聲請人為被告甲
    ○○之民事通常保護令卷宗、函請竹塘鄉公所檢送兩造間傷
    害調解案件之相關資料。
四、得心證的理由：
　(一)、原告主張兩造婚姻關係存續中，被告於95年07月間無故
    　  離家即不再返家，在不良場所坐檯陪酒，拒絕與原告履
        行同居云云，固據其提出戶籍謄本、調解書影本、空白
        離婚協議書影本、台灣彰化地方法院檢察署檢察官83年
        偵字第9286號起訴書影本為證，並訴請被告履行同居云
        云。
  (二)、惟經被告辯稱：原告經常毆打被告、趕被告出門，係因
        原告對被告施加家庭暴力之後，被告才至娘家、女兒家
        暫住，又原告稱被告坐檯之情事，係因被告洽巧送東西
        至朋友開設的KTV給朋友，當場剛好有人問被告關於招遊
        覽的事情，因而導致原告誤會云云；經本院依職權調閱
        95年度家護字第677號民事通常保護令卷宗核閱無誤，
        本院並據以核發民事保護令，有效期限壹年。且經本院
        函請彰化縣竹塘鄉公所檢送兩造間傷害調解案件之資料
        ，原告確實同意給付新台幣五萬元作為毆打被告受傷醫
        療費用及其他一切損害賠償費用，被告才撤回對被告之
        傷害告訴，並經兩造簽名同意，此有檢察署公文函影本
        、檢察官調解案件轉介單影本、調解同意書影本、竹塘
        鄉調解委員會調解書影本、被告撤回同意書影本、鄉公
        所公文函影本等文件附卷可稽；又被告遭受原告家庭暴
        力之事發時間為95年07月13日，與原告稱被告自95年07
        月間即離家時間相吻合；是被告抗辯其係因遭原告家庭
        暴力，才會離家此部分為真實。另原告稱被告在外坐檯
        等情，雖經證人即兩造之子乙○○到庭證稱：「有看過
        媽媽坐在KTV裡面，與老闆娘及一名男子談事情，談什
        麼我不知道.... 媽媽事後有告訴我她拿東西去給朋友
        」等語，然證人僅稱看到被告與老闆娘及一名男子坐在
        KTV裡談事情，並無稱被告與男子有其他曖昧之動作或
        言談，與被告所稱伊係拿東西至KTV給朋友，與一名男
        子談招攬旅遊之情，並無出入，又原告亦無進一步舉出
        相關事證以玆證明被告確有坐檯陪客之事實，是可認被
        告前揭辯解應可採信。故本件原告主張，難認為真正。
  (三)、按夫妻互負同居之義務，除有不能同居之正當理由外，
　      不得拒絕與他方同居，民法第1001條定有明文。所謂有
        不能同居之正當理由，乃指夫妻有不堪同居或不宜同居
        之事由，或依其情形要求夫妻同居為不合理而言。本件
        被告不履行同居義務，係肇因於被告遭受原告毆打，經
        聲請保護令獲准，因此，本院認為被告應有不能同居之
        正當理由。是原告請求被告履行同居，於法無據，應予
        駁回。
五、據上論結，本件原告之訴為無理由，依民事訴訟法第78條判
    決如主文。
中　　華　　民　　國　　96　　年　　4 　　月　　26　　日
                  家事法庭      法　官　王鏡明
以上正本係照原本作成
如對本判決上訴應於判決送達後20日向本院提出上訴狀
中　　華　　民　　國　　96　　年　　4 　　月　　26　　日
                            　　書記官　楊美芳
